# Møtereferat for Techs

Sted:	Høyteknologisenteret, Grupperom 209N1

Dato:	20.03.19

Klokkeslett:	12.00

Deltakere: Joacim Delfin Sveen, Knut Mathias Gaard Storvestre, Renze Stolte
Fraværende: Mathias Bøe, Mathias Madslien

### Punkter på sakslisten
1.	Få oversikt/vise hva folk har jobbet med siste uken
2.	Tildele videre arbeid
3.  Oppdatere development branch til å ha siste arbeid fra alle som fortsatt fungerer
4.  Gå gjennom backlog og sette opp ny todo. Tidligere TODO punkter må fullføres.

### Gjøremål til neste møte
1.	Testene som lages må være på plass.
2.	Jobbe med en overordnet klasse som styrer spillertur, hvilke spillere som har nådd hvilket checkpoints osv.
3.  Få på plass checkpoints.
4.	TODO på trello.

### Diverse
1.  Fått trekk i oblig for feil klassediagram. Siste diagram var ikke lagt til riktig i README som ble levert.
2.  Oblig 3 inneholdt kode som ikke var implementert ordentlig i Programkortene. Dette er visst noe som Siv ikke ønsker at vi lar ligge.
    Slik vi har skjønt det er det kun ferdigimplementert kode som skal ligge i release.
3.  Til nå har vi på plass at spillere kan bli laget og plassert på brettet. Disse spillerne kan bevege seg, men knapper er ikke ordentlig        implementert (kun noen få til testing), fordi bevegelse av spiller egentlig skal gå via kort. Spiller flyttes på conveyor belt og             kan roteres. Programsheet på skjerm og kort som kan markeres (men blir ikke tildelt spiller ennå). 
	